臺灣高等法院刑事裁定　　　　　　　　　100年度抗字第671號
抗　告　人
即　被　告　邱重錦
上列抗告人因竊盜案件，不服臺灣基隆地方法院中華民國100年6
月10日裁定（100年度易緝字第10號），提起抗告，本院裁定如
下：
    主  文
抗告駁回。
    理  由
一、原裁定意旨略以：抗告人即被告邱重錦因涉犯刑法第321條
    第1項第4款之加重竊盜罪，經臺灣基隆地方法院檢察署檢察
    官提起公訴後，因被告經合法傳拘，均未到案，由臺灣基隆
    地方法院於民國99年6月15日發布通緝，於100年6月10日緝
    獲到案，經原審訊問後，認被告犯罪嫌疑重大，並有逃亡之
    事實，非予羈押，顯難進行審判，而有羈押之必要，應予羈
    押等語。
二、抗告意旨略以：抗告人因係承包國特二道路板橋段利德工程
    承包鋼筋工程之負責人，必須要到現場施工調配工作及工資
    發放，從99年9月已開始動工至101年3月止，懇請准予交保
    讓抗告人工程能順利完工，否則依合約會使抗告人民間事業
    付之一炬。之前法院傳票寄至抗告人花蓮縣玉里鎮觀音里高
    寮185號，因抗告人之母親年邁多病已於99年4月起轉至抗告
    人弟弟家中照護，所以無人收信，始遭法院通緝。請念及抗
    告人承包國家工程有工程進度之壓力和工人家庭生計問題，
    請准予交保，並保證隨傳隨到云云。
三、按「被告經法官訊問後，認為犯罪嫌疑重大，而有下列情形
    之一，非予羈押顯難進行追訴、審判或執行者，得羈押之」
    、「被告經法官訊問後，雖有第101條第1項或第101條之1第
    1項各款所定情形之一而無羈押之必要者，得逕命具保、責
    付或限制住居」刑事訴訟法第101條第1項、第101條之2前段
    前段分別規定甚明。是羈押被告必須符合下列要件：(一)被告
    犯罪嫌疑重大。(二)有刑事訴訟法第101條第1項所列3款情形
    ，非予羈押顯難進行追訴、審判或執行。(三)客觀上有羈押之
    必要。而所謂「犯罪嫌疑重大」者，係指所犯之罪確有重大
    嫌疑而言，與案情及罪名是否重大無關。此項實質要件之關
    鍵在於「嫌疑」重大，而非「犯罪」重大，乃指有具體事由
    ，足以令人相信被告很可能涉嫌其被指控之犯罪而言，與認
    定犯罪事實依憑之證據需達毫無合理懷疑之確信程度者，尚
    屬有別。所謂必要與否，應按照訴訟進行程度，及其他一切
    情事，由法院斟酌認定（最高法院29年度抗字第57號判例意
    旨參照）。又羈押之目的，主要在於使追訴、審判得以順利
    進行，被告有無羈押之必要，法院自得就具體個案情節予以
    斟酌決定，如就客觀情事觀察，法院羈押裁定之目的與手段
    間衡量，並無明顯違反比例原則情形，即無違法或不當可言
    。
四、經查：抗告人與同案共犯葉守禮、田永光等人涉犯刑法第32
    1條第1項第4款之加重竊盜罪，業據同案被告葉守禮、田永
    光供承在卷，且抗告人於偵查中亦供承其與葉守禮、田永光
    開車閒逛，把油用完，葉守禮去開別人的車等語，而同案共
    犯葉守禮、田永光因本件加重竊盜案件，亦經臺灣基隆地方
    法院以99年度易字第85號判決判決有期徒刑7月月確定，足
    認抗告人犯罪嫌疑重大。又抗告人涉犯本件加重竊盜罪，經
    臺灣基隆地方法院檢察署檢察官提起公訴後，原審依抗告人
    之住所地花蓮縣玉里鎮觀音里高寮185號傳喚抗告人未到庭
    ，原審乃囑託臺灣花蓮地方法院檢察署拘提抗告人，無法拘
    提到案，嗣經原審於99年6月15日發布通緝，有臺灣花蓮地
    方法院檢察署99年5月7日花檢家作99助121字第07882號函影
    本1紙、臺灣基隆地方法院99年6月15日99年基院慧刑忠緝字
    第0069號通緝稿影本1份在卷為憑。而抗告人於100年6月8日
    通緝到案時供稱：「（你目前職業？…）目前我在從事臨時
    工工地綁鐵工作。…」、「（你是否有居住花蓮縣玉里鎮高
    寮185號？）有。」、「（你是否有接獲法院通知書通知你
    到案？你為何沒有到案？…）我知道我可能已經通緝了，因
    為沒錢所以沒有到案。…」等語。足認抗告人確有逃亡之事
    實。原審以抗告人犯罪嫌疑重大，並有逃亡之事實，而有羈
    押之原因及必要，裁定予以羈押，要無不合。抗告人猶執前
    詞提起抗告，為無理由，應予駁回。
據上論結，應依刑事訴訟法第412條，裁定如主文。
中    華    民    國  100     年    6     月    29    日
                  刑事第七庭  審判長法  官  陳憲裕
                                    法  官  游紅桃
                                    法  官  楊智勝
以上正本證明與原本無異。
不得再抗告。
                                    書記官  林桂玉
中    華    民    國   100    年    6     月    30    日